【裁判字號】    98,交訴,41
【裁判日期】    980310
【裁判案由】    肇事逃逸罪
【裁判全文】
臺灣臺中地方法院刑事判決              98年度交訴字第41號
公  訴  人  臺灣臺中地方法院檢察署檢察官
被      告  甲○○
上列被告因肇事逃逸案件，經檢察官提起公訴（98 年 度偵字第
943 號），被告於準備程序中就被訴事實為有罪之陳述，經告以
簡式審判之旨，並聽取當事人意見後，合議庭裁定由受命法官獨
任進行簡式審判程序，茲判決如下：
    主    文
甲○○駕駛動力交通工具肇事，致人受傷而逃逸，處有期徒刑陸
月，如易科罰金，以新臺幣壹仟元折算壹日，緩刑貳年。
    犯罪事實
一、甲○○於民國97年9月26日22時14分許，駕駛車牌號碼M7-88
    47號小客車，沿臺中市○○路由忠明五街往西屯路方向行駛
    ，行經忠明路及忠明三街路口，原應注意車前狀況且隨時採
    取必要之緊急措施。且依當時狀況並無不能注意之情事，竟
    疏於注意而貿然前行，適乙○○騎乘車牌號碼G6L-189 號機
    車，沿忠明三街由太原路往忠明路方向行駛，亦行經上開路
    口，甲○○所駕駛上開小客車之右後照鏡遂追撞乙○○所騎
    乘之上開機車後方，致乙○○人車倒地，並受有左上肢及背
    部擦挫傷等傷害（過失傷害部分，因告訴人於偵查中撤回告
    訴，業據檢察官以98年度偵字第4191號為不起訴處分）。詎
    甲○○肇事後，竟基於肇事逃逸之犯意，當場未對乙○○為
    具體照護措施，即駕駛上開小客車逃逸。嗣經警循線查獲。
二、案經臺中市警察局第二分局報告臺灣臺中地方法院檢察署檢
    察官偵查起訴，本院改依簡式審判程序審理。
    理    由
一、程序方面：
  (一)按簡式審判程序之證據調查，不受刑事訴訟法第159條第1項
    規定之限制，刑事訴訟法第273條之2定有明文。此乃因簡式
    審判程序，貴在審判程序之簡省便捷，故調查證據之程序宜
    由審判長便宜行事，以適當之方法行之即可；又因被告對於
    犯罪事實並不爭執，可認定被告亦無行使反對詰問權之意，
    因此有關傳聞證據之證據能力限制規定無庸予以適用。
  (二)本件證乙○○於警詢及偵查中所為之陳述，雖為審判外之言
    詞陳述，其性質為傳聞證據；惟本件訴訟係適用簡式審判程
    序，有審判筆錄在卷可稽，是其於警詢中及偵查中所為之證
    言，自均得作為認定事實之證據。
二、訊據被告甲○○對其於上揭時、地駕車肇事後致告訴人乙○
    ○受傷而逃逸之事實，業於本院審理時供認不諱，核與告訴
    人指訴之情節相符，並有道路交通事故現場圖、道路交通事
    故調查報告表(一)、(二)、交通事故談話紀錄表、交通事故初步
    分析研判表各1 份，現場照片13張及中國醫藥大學附設醫院
    診斷證明書1 紙在卷足稽。被告之自白犯罪與事實相符，事
    證明確，其上揭肇事逃逸之犯行，洵堪認定。
三、核被告所為，係犯刑法第185條之4之肇事逃逸罪。爰審酌被
    告肇事後致告訴人受傷，竟未下車協助就醫，反駕車駛離，
    及告訴人受傷之程度非重，且被告業與告訴人達成和解，有
    和解書一份存卷可按等一切情狀，量處如主文所示之刑。另
    被告前未曾受有期徒刑以上刑之宣告，有臺灣高等法院被告
    前案紀錄表及刑案資料查註紀錄表各1 份在卷足憑，其因一
    時疏忽致犯本罪，肇事後已與告訴人達成和解，經此刑之宣
    告後，應能知所警惕而無再犯之虞，本院因認就所宣告之刑
    ，以暫不執行為適當，爰併予宣告緩刑2年，用啟自新。
據上論斷，應依刑事訴訟法第273 條之1第1項、第299條第1項前
段，刑法第185 條之4條、第41條第1項前段、第74條第1項第1款
，刑法施行法第1條之1第1項、第2項但書，判決如主文。
中    華    民    國    98    年    3     月    10    日
                  刑事第九庭  法  官  高英賓
上正本證明與原本無異。
如不服本判決，應於送達後十日內向本院提出上訴狀（須附繕本
），上訴於台灣高等法院台中分院。
                              書記官  司立文
中    華    民    國    98    年    3     月    10    日
附錄論罪科刑法條：
中華民國刑法第185條之4
駕駛動力交通工具肇事，致人死傷而逃逸者，處6月以上5年以下
有期徒刑。


司法院資訊處製作；財團法人民間司法改革基金會備份。
